---
title: "11. Strings_stringr"
author: "ne_choi"
date: '2020 10 6 '
output:
  html_document:
   toc: true
   toc_float:
     collapsed: false
     smooth_scroll: true
   theme: united
   highlight: textmate
---

```{r setup, include=FALSE}
knitr::opts_chunk$set(echo = TRUE)
```

# 11장. Stringr로 하는 문자열

## 1. 들어가기  
r에서의 문자열 조작(string manipulation)  
정규표현식(regular expression, regexp)에 초점을 맞추어 학습  
cf) 문자열은 일반적으로 비정형 및 반정형 데이터를 포함하는데, 정규표현식은 문자열의 패턴을 간결하게 기술하는 언어

```{r}
library(tidyverse)
library(stringr)
```

## 2. 문자열 기초
작은따옴표나 큰따옴표로 문자열 생성  <- 다른 언어와 달리 두 동작 차이 x, ""로 쓰자  
```{r}
string1 <- "문자열입니다"
string2 <- '문자열 내에 "인용문"이 포함된 경우, 나는 작은 따옴표를 사용한다'
```  

따옴표 닫는 것을 잊어 버린 경우, 연속문자(continuation character)인  +  가 나타난다.
```
string3 <- "닫는 따옴표가 없는 문자열이다
+
+
```
이 경우, ESC키를 누르고 다시 시도하기  

작은따옴표 문자나 큰따옴표 문자를 문자열에 포함하려면 ‘벗어나기(escape)’를 뜻하는 `\`를 사용  
```{r}
double_quote <- "\"" # 또는 '"'
single_quote <- '\'' # 또는 "'"
```  
  
같은 원리로 역슬래시 문자를 포함하려면  `\`을 2번 입력해야 함 `\\`  

출력에선 이스케이프가 보이기 때문에 문자열의 출력 표시는 문자열 자체과 같지 않음  
문자열의 원시 형태를 보려면 writeLines()를 사용  
```{r}
x <- c("\"", "\\")
x

writeLines(x)
```

* **+ 특수 문자**  
줄바꿈 `"\n"`, 탭 `"\t"`  
도움말 `?'"'` 또는 `?"'"`: 전체 목록을 볼 수 있음  
비영어 문자를 모든 플랫폼에서 동작하도록 작성 `\u00b5"`  

```{r}
x <- "\u00b5"
x
```  

c()로 만들 수 있는 문자형 벡터로 복수의 문자열을 나타내기  
```{r}
 c("one", "two", "three")
```

### 2.1 문자열 길이  
베이스R에는 문자열을 다루는 함수가 많지만, 일관성이 없음 -> 이 챕터에서 사용 x  
대신, str_로 시작하는 직관적인 `stringr` 함수를 사용   
```{r}
library(stringr)

str_length(c("a", "R for data science", NA))
```
+ 공통된 str_접두사는 RStudio 이용자에게 특히 유용  


### 2.2 문자열 결합
둘 이상의 문자열 결합 시, `str_c()` 사용  

```{r}
str_c("x" , "y")

str_c("x", "y", "z")
```

구분 방식 조정 시, `sep 인수` 사용  
```{r}
str_c("x", "y", sep = ", ") # sep 쓸 때, 띄어쓰기까지 적용
```  

결측값을 "NA" 로 출력하는 방법: `str_replace_na()` 사용
```{r}
x <- c("abc", NA)
str_c("|-", x, "-|")
str_c("|-", str_replace_na(x), "-|")
```
cf) 앞의 코드에서 본 것처럼 str_c()는 벡터화되고 짧은 벡터가 긴 벡터와 길이가 갈도록 자동으로 재사용됨  

```{r}
str_c("prefix-", c("a", "b", "c"), "-suffix")   
```

길이가 0인 객체는 삭제되는데, 이 기능은 if와 함께 쓰면 특히 유용함    
```{r}
name <- "Hadley"
time_of_day <- "morning"
birthday <- FALSE

str_c(
  "Good ", time_of_day, " ", name,
        if (birthday) " and HAPPY BIRTHDAY", ".")
```

문자열 벡터를 하나의 문자열로 합칠 때: `collapse` 사용   
```{r}
str_c(c("x", "y", "z"), collapse = ", ")
```

## 2.3 문자열 서브셋하기  
`str_sub()`를 사용하면 문자열의 일부를 추출할 수 있음  
```{r}
x <- c("Apple", "Banna", "Peer")
str_sub(x, 1, 3)

str_sub(x, -3, -1) # 음수는 끝에서부터 반대 방향으로 센다
```

str_sub()는 문자열이 너무 짧은 경우에도 오류가 발생하지 않으며 가능한 만큼만 반환함  
```{r}    
str_sub("a", 1, 5)    
```

str_sub()의 할당 형식으로 문자열 수정 가능  
```{r}
str_sub(x,1,1) <- str_to_lower(str_sub(x,1,1))
x
```  

## 4. 로캘
앞서 str_to_lower()로 텍스트를 소문자로 변경함  
: `str_to_uper()` 또는 `str_to_title()`도 사용 가능  
다만, 각 언어의 대소문자 규칙이 다르기 때문에 `로캘(locale)을 지정`하여 규칙 집합을 정함  
```{r}
# 터기어 i는 점이 있는 것과 없는 것 2개이며 각 대문자도 다름
str_to_upper(c("i", "ı"))
str_to_upper(c("i", "ı"), locale = "tr")
```  
cf) 로캘은 두 글자 또는 세 글자 줄임말인 ISO 639 언어 코드로 지정됨  
로캘을 비울 시, 운영체제에서 제공한 현재 로캘이 사용됨  

* **정렬**: 로캘의 영향을 받는 작업  
베이스 R의 order()와 sort() 함수는 현재 로캘을 사용하여 정렬  
다른 컴퓨터에서도 변함없는 동작을 원할 경우, 로캘을 명시할 수 있는 `str_sort()`와 `str_order()`을 사용하면 됨  
```{r}
x <- c("apple", "eggplant", "banana")
str_sort(x, locale = "en") # 영어    
str_sort(x, locale = "haw") # 하와이어
```


### + 연습문제
1. stringr을 사용하지 않는 코드에서 paste()와 paste()을 종종 볼 것이다.  
두 함수의 차이점? 여기에 상응하는 stringr 함수는? NA를 다룰 때 함수별 차이는?  

2. str_c()의 sep 인수와 collapse 인수의 차이를 기술하라.  

3. str_length()와 str_sub()로 문자열 중앙 문자를 추출하라. 문자열에 짝수 개의 문자가 있다면 어떻게 하겠는가?  

4.str_wrap()의 기능은? 어떤 경우에 이 함수를 사용하는가?  

5. str_trim()의 기능? str_trim()의 반대?  

6. 벡터 c("a", "b","c")를 문자열 a,b,c로 변환하는 함수를 작성하라. 길이가 0, 1, 2인 벡터일 경우 어떻게 해야 하는가.  

    
##3. 정규표현식을 이용한 패턴 매칭
정규표현식: 문자열의 패턴을 기술하는 매우 간결한 언어  
 
### 3.1 기초패칭
* `문자열 전체(exact) 매칭`  
install.packages("htmlwidgets")  
library(htmlwidgets)  
```{r}
x <- c("apple", "banana", "pear")
str_view(x, "an")
```

* (줄바꿈을 제외한) 임의의 문자와 매칭하는 `.`   
```{r}
str_view(x, ".a.")
```  
cf) "."이 임의의 문자와 매칭된다면, 문자 "."은 어떻게 매칭되는가?
`이스케이프`를 사용하여 특별 동작 사용이 아닌, 정확한 매칭을 원한다는 것을 정규표현식에 표현해야 함  

정규표현식도 문자열과 마찬가지로 특별한 동작을 이스케이프하기 위해 `\`을 사용  
-> `.`을 매칭하기 위해서는 정규표현식 `\.`을 사용해야 함  
다만, 정규표현식을 나타내기 위해 문자열을 사용했고 `\`을 이스케이프로 사용했음  
정규표현식 `\.` 작성하기 위해는 문자열 `\\.`을 사용해야 함  
```{r}
dot <- "\\." # 정규표현식을 생성하기 위해 \\이 필요

writeLines(dot) # 정규표현식 자체는 역슬래시를 하나만 가짐

str_view(c("abc", "a.c", "bef"), "a\\.c") # r에서 .을 정확하게 찾는 법
```  

정규표현식에서 `\`를 이스케이프 문자로 사용한다면 문자 `\`는 어떻게 쓸 것인가?  
-> 정규표현식 `\\`를 만들어 이스케이프해야 함 -> 정규표현식은 문자열로 표현해야 함  
-> 문자열에서도 `\` 표현 시 이스케이프 필요 -> 즉, 문자 `\` 매칭하기 위해 `"\\\\"`라고 작성해야 함(하나를 매칭하기 위해 4개의 역슬래시 필요)  
```{r}
x <- "a//b"
writeLines(x)

str_view(x,"////")
```
본 교재에서 정규표현식은 `\.`로, 정규표현식을 나타내는 문자열은 `"\\."`로 표기  


### 3.2 연습문제  
1. 문자열 `"\", "\\", "\\\"`가 `\`와 매칭되지 않는 이유는?  
2. 시퀀스 `"'\`를 어떻게 매칭하겠는가?  
3. 정규표현식 `\..\..\..`은 어떤 패턴과 매칭되겠는가? 문자열로 어떻게 표현하겠는가?  


### 3.3 앵커
기본적으로 정규표현식은 문자열의 어떤 부분과도 매칭될 수 있음  
정규표현식을 앵커로 고정(anchor)하여 문자열의 시작 or 끝과 매칭하면 유용한 경우가 많음  
. ^: 문자열의 시작과 매칭
. $: 문자열의 끝과 매칭

```{r}
x <- c("apple", "banana", "pear")
str_view(x, "^a")
str_view(x, "a$")
```
**'파워(^)로 시작하면 , 돈($)으로 끝나게 된다'**  

```{r}
x <- c("apple pie", "apple", "apple cake")
str_view(x, "apple")
str_view(x, "^apple$")
```

### 3.4 연습문제
1. 문자열 "$^$"를 어떻게 매칭하겠는가?  

2. strignr::words에 담긴 평범한 말뭉치(corpus)에서 다음에 해당하는 단어들을 
     찾는 정규표현식을 구하라.  
a. "y"로 시작  
b. "x"로 끝남  
c. 정확히 세 글자 (str_length()를 사용하는 부정행위를 하지 말것!)  
d. 7개 이상의 글자  

이 리스트는 길기 때문에 str_vie()의 match 인수를 이용하여 매칭되는 단어들만, 혹은 매칭되지 않는 단어들만 볼 수 있음  
      
## 3.5 문자 클래스와 대체구문  
- 하나 이상의 문자를 매칭하는 특별한 패턴
```
. /d는 임의의 숫자와 매치한다.
. /s는 임이의 여백 문자(whitespace, 예를 들어 공백, 탭, 줄바꿈)와 매치한다.
. [abc]는 a,b또는 c 를 제외한 임의의 문자와 매치한다.
. [^abc]는 a,b 또는 c 를 제외한 임의의 문자와 매치한다.
```
\d나 \s를 포함하는 정규표현식을 만들기 위해서는 해당 문자열에서 `\`를 이스케이프해야 함 -> `\\d`나 `\\s`로 입력해야 함  
```{r}
str_view(c("grey", "gray"),"gr(e/a)y")    
```

## 3.6 연습문제  
1. 다음에 해당하는 모든 단어를 찾는 정규표현식을 작성하라.  

a. 모음으로 시작함.  
b. 자음만 포함함(힌트:'비-자음 매칭에 대해 생각해보라).  
c. ed로 끝나지만 eed로 끝나지는 않음.  
d. ing 혹은 ize로 끝남.  

2. 다음의 규칙을 데이터 기반으로 증명하라.  
'c 뒤를 제외하고는 i가 e 앞에 온다.  

3. 'q' 다음은 항상 'u'인가?  

4. 미국 영어가 아닌 영국 영어로 쓰어진 단어를 매칭하는 정규표현식을 작성하라.  

5. 여러분의 나라에서 일반적으로 쓰이는 전화번호를 매칭하는 정규표현식을 작성하라.  

## 3.7 반복
패턴이 몇 회 매칭하는지를 조정하는 것

. ?: 0또는 1회
. +: 1회 이상
. *: 0회 이상

```{r}
x <- "1888 is the longest year in Roman numerals: MDCCCLXXXVIII"
str_view(x, "CC?")
str_view(x, "CC+")
str_view(x, 'C[LX]+')
```

. {n}: 정확히 n회
. {n,}: n회 이상
. {,m}: 최대 m회
. {n,m}: n과m회 사이

```{r}
str_view(x,"c{2}")
```

## 3.8 연습문제  
1. ?,+,* 와 같은 의미의 정규표현식을 {m,n} 형식을 사용해 기술하라.  

2. 다음의 정규표현식이 어떤 것과 매칭하는지를 말로 설명하라. (사용하는 것 이 
정규표현식인지 아니면 그것을 정의하는 문자열인지 주의 깊게 일고 확인하라.)  
a. ^.* $  
b."//{.+//}"  
c./d {4}-/d{2}-/d{2}  
d. "////{4}"   

3. 다음의 모든 단어를 찾느 정규표현식을 작성하라.  
a. 세 개의 자음으로 시작.  
b. 세 개의 이상의 모음이 연달아 있음.  
c. 두 개의 이상의 모음-자음 쌓이 연달아 있음.  
4. 다음의 초보자 정규표현식 십자말 풀이를 풀어보라.


## 3.9 그룹화 역참조
앞서 괄호를 사용하여 복잡한 표현을 명확하게 하는 법을 학습함  
괄호는 \1, \2처럼 번호를 사용해 역참조(backreference)할 수 있는 그룹을 정의하기도 함  

ex) 다음의 정규표현식은 두 글자가 반복되는 과일 이름과 매칭
```{r}
str_view(fruit,"(..)//1", match = TRUE)
```
(str_view()와 함꼐 쓰면 왜 유용한지 곧 알게 될 것)


## 3.10 연습문제
1. 다음의 표현식이 어떤 것과 매칭할지 말로 설명한다.  
a. (.)/1/  
b."(.)(.)//2//1"  
c. (..)/1  
d. "(.).//1.//1"  
e. "(,)(.)(.).*//3//2//1"  

2. 다음의 단어와 매칭하는 정규표현식을 작성하라.  
a. 같은 문자로 시작하고 끝남  
b. 두 뮨자 반복이 있음('church'는 'ch'를 2번 반복)  
c. 적어도 세 곳에서 반복되는 문자가 있음('eleven'은'e'가 3개)  


# 4. 도구
다양한 `stringr 함수`
- 어떤 문자열이 패턴과 매칭하는지 결정
- 매칭 위치 잦기
- 매칭 내용 추출
- 매칭된 것을 새 값으로 교체
- 매칭 기반으로 문자열 분함  

참고: 하나의 복잡한 정규표현식을 작성하는 것보다, 간단한 정규표현식을 여러 개 작성하는 것이 쉬움  

## 4.1 매칭 탐지
문자형 벡터가 패턴과 매칭하는지 확인: str_detect()를 사용 <- 입력과 같은 길이의 논리형 백터를 반환하는 함수 

install.packages("detect")
```{r}
x <- c("apple", "banana", "pear")
str_detect(x,"e")
```

논리형 벡터를 수치형 맥략에서 사용할 경우: FALSE는 0, TRUE는 1
긴 벡터에서의 매치 결과가 궁금할 때: sum(), mean() 사용  

```{r}
# t로 시작하는 단어의 개수는?
sum (str_detect(words, "^t"))
# 모음으로 끝나는 단어의 비율은?
mean (str_detect(words, "[aeiou]$"))
```   

복잡한 논리적 조건문(ex. d가 아니라면 c가 아닌 a나 b를 매치한다)이 있을 때, 하나의 정규표현식을 작성하는 것보다, 여러 str_detect() 호출을 논리 연산자와 묶는 것이 쉬움  
```{r}
# 모음이 최소 하나가 있는 단어 모두를 찾은 뒤 그 역을 취함
no_vowels_1 <- ! str_detect(words, "[aeiou]")
# 자음 (비-모음)으로만 이루어진 단어를 모두 찾음
n0_vowels_2 <- str_detect(words, "^[aeiou]+$")
```  

str_detect(): 일반적으로 패턴과 매칭하는 요소를 선택하는 데 사용
논리형 서브셋을 하거나, str_subset()로 작업 수행 가능  
install.packages("subset")  
```{r}
words[str_detect(words, "x$")]
str_subset(words,"x$")
```

그러나 가지고있는 문자열은 일반적으로 데이터프레임의 열 -> fillter 사용하기

install.packages("fillter")
```{r}
df <- tibble(
  word = words,
  i = seq_along(word))

df %>%
  filter(str_detect(words, "x$"))
```  

str_count(): str_detect()의 변형 함수  
단순히 yes or no를 하지 않고, 하나의 문자열에서 매칭되는 횟수를 알려줌  
```{r}
x <- c("apple", "banana", "peer")
str_count(x, "a")

#단어당 모음 평균 개수는?
mean(str_count(words, "[aeiou]"))
```  

str_count(): mustate()와 함께 쓰는 것이 자연스러움
```{r}
df %>% 
  mutate(vowles = str_count(word, "[aeiou]"), 
         consonants = str_count(word, "[^aeiou]"))
```

매칭들끼리 서로 겹치지 않음  
ex) "abababa" 에서 "aba" 패턴이 몇 번 매칭하는가? -> 정규표현식에선 3번이 아닌 2번이라고 답  

```{r}
str_count("abababa", "aba")
str_view_all("abababa", "aba")
```
-str_view_all()의 용법에 주의 (많은 stringr 함수는 쌍으로 제공, 모든 매칭에 동작하는 함수는 접미사 _all이 붙음)  

### 4.2 연습문제
1. 다음 문제들을 두 가지 방식으로 각각 풀어보라. 하나의 졍규표현식을 사용 해보고
 또 여러 str_detect() 호출을 결합해보라.  
 
 a. x로 시작하거나 끝나는 모든 단어를 찾아라.  
 b. 모음으로 시작하고 자음으로 끝나는 모든 단어를 찾아라.  
 c. 각기 다른 모음을 하나 이상씩 포함하는 단어가 있는가?  
 
2. 어떤 단어가 가장 많는 모음을 갖는가? 어떤 단어가 모음의 비율의 가장 높은가? (hint: 분모는 무엇인가?)  
 

### 4.3 매칭 추출
매칭한 실제 텍스트 추출하기: str_extract() 사용(stringr::sentences에서 제공)  
 
```{r}
length(sentences)
head(sentences)
```  

색상을 포함하는 모든 문장을 찾고 싶다고 가정  
: 색상 이름 벡터 생성 -> 하나의 정규표현식으로 변환
```{r}
color <- c("red", "orange", "yellow", "green ", "blue", "purple")
color_match <- str_c(color, collaps = "/")
color_match
```

색상을 포함하는 문장을 선택할 수 있고, 그런 다음 매칭된 색상이 무엇인지 추출할 수 있음  

```{r}
has_color <- str_subset(sentences, color_match)
matches <- str_extract(has_color, color_match)
head(matches)
```

주의: str_extract()는 첫 번째 매칭만 추출  
매칭이 두 개 이상인 모든 문장을 선택해보면 쉽게 볼 수 있음

install.packages("htmlwidgets")

library(htmlwidgets)

library(stringr)

```{r}
more <- sentences[str_count(sentences, color_match) > 1]
str_view_all(more, color_match)

str_extract(more, color_match)
```
stringr 함수의 일반적인 패턴 <- 매칭 하나로 작업하면 훨씬 단순한 데이터 구조를 사용할 수 있기 때문  

매칭 모두를 얻기 위해서는 `str_extract_all()`을 사용하기  
```{r}
str_extract_all(more, color_match)
str_extract_all(more, color_match, simplify = TRUE)
```


### 4.4 연습문제
1. 앞의 예에서 매칭된 정규표현식이 색상이 아닌 "flickered"에도 매칭하였다. 이를 해결하기 위해 정규식을 수정하라.  

2. 하버드 문장 데이터에서 다음을 추출하라.  
 a. 각 문장의 첫 번째 단어  
 b. ing로 끝나느 모든 단어  
 c. 모든 복수형  
 
 
### 4.5 그룹화 매칭
앞부분에서 연산 우선순위를 명확히 할 목적과 역참조 목적의 괄호 사용을 배움  
복잡한 매치의 일부를 추출할 때도 괄호를 사용해야 함  
ex) 문장에서 명사를 추출하고 싶다고 가정 -> 휴리스틱 방법으로 'a' 또는 'the' 다음에 오는 단어를 찾아볼 것 (정규표현식에서 '단어' 정의하기는 까다로워서 '최소 하나 이상의 문자(공백 제외) 시퀀스'라는 간단한 정의를 이용)  

```{r}
noun <- "(althe) ([^ ]+)"
has_noun <- sentences %>%
  str_subset(noun) %>%
  head(10)
has_noun %>%
str_extract(noun)
```

str_exact()는 완전한 매치를 제공하는 반면, str_match()는 각각의 개별요소를 
제공
```{r}
has_noun %>% 
   str_match(noun)
```
str_match()처럼 동작하지만 매치의 이름을 사용자가 지정하도록 하고, 그 각각
을 새로운 열로 배치  

install.packages("tidyr")
```{r}
tibble(sentence = sentences) %>%
tidyr::extract (
 sentence, c("article", "noun"), "(a|the) ([^ ]+)", remove  = FALSE)
```
str_extract()처럼, 각 문자열의 모든 매치를 원한다면 str_match_all()이 필요함


### 4.6 연습문제
1. 'one', 'two','three'등과 같은 '숫자' 다음에 오는 모든 단어를 구하라, 숫자와 단어 모두를 추출하라.  

2. 줄임말은 모두 것이라. 아포스트로피(') 이전과 이후 조각을 분리하라.  


### 4.7 매칭 지환

- str_replace()와 str_replaces_all(): 매치를 새로운 문자열로 치환할 수 있음  
```{r}
x <- c("apple", "pear", "banana")
str_replace(x, "[aeiou]", "-")

str_replace_all(x, "[aeiou]", "-")
```  

- str_replace_all()을 사용하며 명명된 패터를 제공하여 다중 치환을 수행할 수 있음
```{r}
x <- c("1 house", "2 cars", "3 people")
str_replace_all(x, c("1" = "one", "2" = "two", "3" ="three"))
```  

- 고정된 문자열로 지환하는 대신, 매치의 구성요소를 삽입하기위해 역참조를 사용할 수 있음  

ex. 다음 코드는 두 번째와 세 번째 단어의 순서를 바꿈
```{r}
sentences %>%
    str_replace("([^ ]+) ([^ ]+) ([^ ]+)", "\\1 \\3 \\2") %>%
    head(5)
```


### 4.8 연습문제    
1. 문자열의 모든 슬래시를 역슬래시로 치환하라.  

2. replace_all()을 사용하여 str_to_lower()의 간단한 버전을 구현하라.  

3.단어의 첫 번째와 마지막 문자를 바꿔라. 여전히 단어가 되는 문자열은 무엇인가?  


### 4.9 문자열 분할
- 문자열 조각으로 분할하기: str_split()을 사용  
ex. 문장을 단어로 분할할 수 있음
```{r}
sentences %>% 
  head(5) %>%
  str_split(" ")
```

각 구성요소가 포함하는 조각의 개수가 다를 수 있으므로, 이 함수는 리스트를 반환
```{r}
"a|b|c|d" %>%
  str_split ("\\|") %>%
  .[[1]]
  #> [1] "a" "b" "c" "d"
```

리스트를 반환하는 다른  stringr 함수처럼 `simplify = TRUE`를 사용하여 행렬을 반환할 수 있음  
```{r}
sentences %>% 
 head(5) %>%
 str_split(" ", simplify = TRUE)
```

반환활 조각의  최대 개수를 지정할 수도 있음
```{r}
fields <- c("Name: Hadley", "Country: NZ", "Age: 35")
fields %>% str_split(": ", n = 2, simplify = TRUE)
```

패턴으로 문자열을 분할하는 대신 boundary() 함수를 사용하여 문자, 줄 문장 혹은 단어를 경계로 분할할 수도 있음  
```{r}
x <- "This is a sentence. This another sentence."
str_view_all(x, boundary("word"))

str_split(x, " ")[[1]]

str_split(x, boundary("word"))[[1]]
```

### 4.10 연습문제

1." apples,pears, and bananas" 와 같은 문자열은 개별구성요소로 분할하라.  

2. 왜 " " 보다 boundary("word")로 분할하는 것이 좋은가?  

3. 빈 문자열("")로 분할하면 어떻게 되는가? 실험해본후, 설명서를 읽어보라.  


## 5. 기타 패턴 유형
문자열로 된 패턴을 사용하면, regex() 호출로 자동 래핑됨  
```{r}
#일반적인 호출(아래의 긴 호출과 같다)
str_view(fruit, "nana")

#긴 호출
str_view(fruit , regex("nana"))
```

regex()의 다른 인수를 사용하여 매치의 세부사황을 제어할 수 있음  
- `igonore_case = TRUE`를 하면 문자가 대문자나 소문자 형태 모두로 매칭, 항상 현재의 로캘을 사용
```{r}
bananas <- c("banana", "Banana", "BANANA")
str_view(bananas, "banana")

str_view(bananas, "banana")
```

- `multiline = TRUE`를 하면 ^와 $이 전체 문자열의 시작, 끝이 아니라 각 라인의 시작과 끝이 매칭  
```{r}
X <- "Line 1/nLine 2/nLine 3"
str_extract_all(x, "^Line")
```

- `comments = TRUE`를 하면 복잡한 정규표현식을 이해하기 쉽도록 설명과 공백 사용이 가능해짐  

- `dotall = TRUE`를 하면 .이 \n을 포함한 모든 문자에 매칭  

+추가: regex() 대신 사용할 수 있는 함수 3가지  
- fixed()는 지정된 일련의 바이트와 정확히 매치  
install.packages("microbenchmark")
library(microbenchmark)

```{r}
microbenchmark::microbenchmark(
  fixed = str_detect(sentences, fixed("the")),
  regex = str_detect(sentences, "the"),
  times = 20)
```
* fixed()를 영어가 아닌 언어에 사용할 때는 주의: 같은 문자를 나타내는 방법이 여러가지라 문제되는 경우가 많음  
```{r}
a1 <- "\u00e1"
a2 <- "a\u0301"
```
동일하게 렌더링하지만 다르게 정의되었기 때문에 fixed()가 매치를 찾지 못함  
대신, 인간의 문자 비교 규칙을 존중하는 coll()을 사용할 수 있음  
```{r}
str_detect(a1, fixed(a2))
str_detect(a1, coll(a2))
```

- coll()은 표준 대조(collation) 규칙을 사용하여 문자열을 비교  
: 대문자를 구분하지 않는 (case-insensitive) 매치를 수행할 때 유용  
```{r}
# 따라서 대소문자를 구분하지 않는 매치를 수행할 경우
# 지역별 차이 주의 필요
i <- c("I", "İ", "i", "ı")
i

str_subset(i, coll("i", ignore_case = TRUE))
```

< 누락된 내용 추가 필요 >


-str_split()에서 보았듯이 boundary()를 사용하여 경계를 매치할 수 있다.
- 다른 함수들과도 사용할 수 있다.
x <- "this is a sentence."
str_view_all(x, bounary("word"))


### 5.1 연습문제

1. regex()와 fixed()를 각각 사용하여, 어떻게 /를 포함하는 모든 문자열을 찿겠는가?

2. sentences 에서 가장 자주 나오는 다섯 가지 단어는 무엇인가?


## 6. 정규표현식의 기타용도
-베이스 R의 다음의 두 함수도 정규표현식을 사용한다.
. apropos()는 전역 환경에서 사용할 수 있는 모든 객체를 검색한다.
apropos("replace")

.dir()은 디렉터리에 있는 모든 파일을 나열한다.

head(dir(pattern = "//. Rmd$"))
(*.Rmd 같은 '글로브(globs) 패턴'에 익숙한 경우, glob2rx()를 사용하여 이를 
정규표현식으로 변화할 수 있다.)

## 7. stringi
- stringr은 stringi 패키지 기반으로 만들어졌다.


### 7.1 연습문제
1. 다음을 수행하는 stringi 함수를 찾아라.

 a.단어의 수 계산. 
 
 b. 중복 문자열을 찾음
 
 c. 랜덤 텍스트 생성
 
 2. stri_sort()에서 정렬에서 사용할 언어를 어떻게 제어하겠는가?
