---
title: "08. Data import_readr"
author: "ne_choi"
date: '2020 10 6 '
output:
  html_document:
   toc: true
   toc_float:
     collapsed: false
     smooth_scroll: true
   theme: united
   highlight: textmate
---

```{r setup, include=FALSE}
knitr::opts_chunk$set(echo = TRUE,
                      warning = FALSE, message = FALSE)
```

# 8장. readr로 하는 데이터 불러오기  

## 1. 준비하기
tidyverse의 핵심인 readr 패키지를 사용하여 플랫 파일 불러오기를 학습  
cf) 플랫(flat) 파일: 구조화되지 않은 파일
```{r}
library(tidyverse)

```

## 2 시작하기  
readr 함수 대부분은 **`플랫 파일을 데이터프레임`**으로 바꾸는 것과 연관   
read_cuv(): 쉼표로 구분된 파일을 읽음, read_cuv2(): 세미클론으로 구분된 파일을 읽음,  
read_tsv(): 탭-구분 파일을 읽음, read_delim(): 임의의 구분자로 된 파일을 읽음  
read_fwf(): 고정 너비 파일을 읽음, (필드 너비는 fwf_widths(), 필드 위치는 fwf_positions()로 지정 가능)  
read table(): 열이 공백으로 구분된 파일(고정 너비 파일의 일반적 변형 형태)을 읽음  
read_log(): Apache 스타일의 로그 파일을 읽음 (read_log()위에 구축되어 더많은 유용한 도구를 제공하는 webreadr 확인하기) https://github.com/Ironholds/webreadr  

* **read_csv 알아보기** 
read_csv()의 첫 번째 인수: 읽으려는 파일의 경로  
```{r}
library(tidyverse)
heights <- read_csv("./examples/heights.csv")

```

cf) https://github.com/hadley/r4ds/tree/master/data heights.csv 데이터를 받을 수 있는 깃허브
https://korbillgates.tistory.com/215 깃허브에서 데이터를 다운받는 방법  

read_csv()를 실행하면 각 열의 이름과 유형을 제공하는 열 사양이 출력  
+ 인라인 csv파일을 넣을 수 있음 <- readr로 실험할 때, 다른 사람들과 공유할 재현 가능한 예제를 만들 때 유용  
```{r}
read_csv("a,b,c
         1,2,3
         4,5,6")
```  
두 경우 모두 read_csv()는 데이터의 **`첫 번쨰 줄을 열 이름`**으로 사용  
이는 매우 일반적인 규칙이며, 이 동작을 조정해야 하는 경우는 2가지뿐

(1) 파일 앞 부분에 메타 데이터 몇 줄이 있는 경우: **`skip = n을 사용하여 첫 n줄 건너 뛰기`** or **`comment = “#”을 사용하여 #으로 시작하는 모든 줄 무시하기`**  
```{r}
read_csv("메타 데이터 첫 번쨰 행
메타 데이터 두 번쨰 행
         x,y,z
         1,2,3", skip = 2)
```

```{r}
read_csv("# 건너뛰고 싶은 주석
         x,y,z
         1,2,3", comment = "#")
```

데이터에 열 이름이 없는 경우: col_names = FALSE를 사용 -> read_csv()가 첫 행을 헤드로 취급하지 않고 X1에서 Xn까지 순차적으로 이름을 붙임  
```{r}
read_csv("1,2,3\n4,5,6", col_names = FALSE)
```  
df) **`“\n”은 새줄을 추가하는 편리한 단축키`**  

**`col_names에 열 이름으로 사용할 문자형 백터를 전달`**할 수도 있음  
```{r}
read_csv("1,2,3\n4,5,6", col_names = c("x", "y", "z"))
```

**`na`**: 파일에서 결측값을 나타낼 때 사용되는 값 지정(일반적으로 조정이 필요한 옵션)  
```{r}
read_csv("a,b,c\n1,2,.", na = ".")
```  

여기까지 배운 것으로 csv 파일의 75% 정도를 불러올 수 있음  
탭으로 구분된 파일을 read_tsv()로, 고정간격 파일을 read_fwf()로 불러올 수 있음  
더 복잡한 파일을 읽기 위해서는, readr이 각 열을 파싱하여 R 백터로 바꾸는 방법을 배워야 함  


### 2.1 베이스 R과 비교  
R에도 read.csv()가 있지만 readr 함수를 선호하는 이유  
(1) 일반적으로 readr 함수가 베이스 함수보다 ~10배 빠름: 원시 속도(raw speed)로 작업하려면 `data.table::fread()` 사용하기(tidtvers에 어울리지는 않지만, 훨씬 더 빠를 수 있음)  
(2) 티블 생성: readr 함수는 문자 백터를 팩터형으로 변환하지도, 행 이름을 사용하거나 열 이름을 변경하지도 않음(베이스 R 함수는 변환, 변경함)  
(3) 쉬운 재현: 베이스 R 함수는 운영체제 및 환경 변수의 일부 동작을 상속하여 다른 사람의 컴퓨터에서 작동하지 않을 수 있음    

## 3. 백터 파싱하기  
 **`parse_*()`** 함수: 문자형 백터를 일력으로 하여 **`논리형, 정수형 또는 날짜형`**과 같은 좀 더 특수화된 백터를 반환  
```{r}
str(parse_logical(c("TRUE", "FALSE", "NA")))
str(parse_integer(c("1", "2", "3")))
str(parse_date(c("2010-01-01", "1979-10-14")))
```
cf) 이 함수들은 독립적으로도 유용하지만, readr의 중요한 구성요소  
tidyverse의 모든 함수와 마찬가지로, parse_*() 함수는 동일한 형태 -> 첫 번째 인수는 파싱할 문자형 벡터, na 인수는 결측으로 처리해야 하는 문자열을 지정  
```{r}
parse_integer(c("1", "231", ".", "456"), na = ".")
```

파싱에 실패하면 경고 메시지가 나타난다.
```{r}
x <- parse_integer(c("123,", "345", "abc", "123.45" ))
```

이런 경우는 출력에서 누락
```{r}
x
```

파싱에 실패한 경우가 많으면 problems()를 사용하여 실패 전체를 가져와야 함  
problems()는 티블을 반환하면, dplyr로 작업할 수 있음

```{r}
problems(x)
```


* **파서(parse) 종류 중, 8가지 설명**  
- parse_logical(): 논리형을 파싱, parse_integer(): 정수형을 파싱    
- parse_double(): 엄격한 수치형 파서, parse_number(): 유연한 수치형 파서  
cf) 세계 여러 지역이 각자 다른 방식으로 숫자를 쓰기 떄문에 복잡함  
- parse_character(): 단순하지만 문자 인코딩의 복잡성 때문에 중요한 파서  
- parse_factor(): 팩터형을 생성 (팩터형: r이 이미 정해지고 알려진 값으로 범주형 변수를 나타낼 때 사용하는 데이터 구조)  
- parse_datetime(), parse_date(), pare_time(): 다양한 날짜와 시각 데이터 파싱  
cf) 날짜 쓰는 방식이 다양하여 가장 복잡함  

### 3.1 숫자
숫자 파싱은 간단해 보이지만, 3가지 문제가 있음. 문제와 해결 방안 알아보기  

- 세계 여러 지역에서 숫자 쓰는 방식이 다름  
  
지역에 따라 파싱 옵션을 지정하는 객체인 ‘로캘(locale)’이라는 개념을 사용  
숫자를 파싱할 때 가장 중요한 옵션은 소수점으로 사용하는 문자 -> 새로운 로캘을 생성하고 decimal_mark 인수를 설정하여 기본값인 .를 다른값으로 재정의할 수 있음  
```{r}
parse_double("1.23")
```
```{r}
parse_double("1,23", locale = locale(decimal_mark = ","))
```
readr의 기본 로캘은 미국 중심으로, 운영체제의 기본값을 추측하여 시도하는 방식도 있음  
단, 이러한 방법은 잘 동작하지 않으며 코드가 취약해짐 -> 자신의 컴퓨터에서 동작하더라도 다른 국가의 동료에게 코드를 보내면 오류 발생 가능성 있음  

- 숫자는‘$1000’,‘10%’처럼 단위를 나타내는 다른 문자가 붙어있을 때가 많음  
parse_number(): 숫자 앞뒤의 비수치 문자(non-nu-meric character)를 무시  
-> 통화 및 백분율부터 텍스트에 포함된 숫자를 추출하는 데 효과적   
```{r}
parse_number("$100")
parse_number("20%")
parse_number("It cost $123.45")
```

- 숫자는 ‘1,000,000’과 같이 쉽게 읽을 수 있도록 ‘그룹화’ 문자가 포함되는 경우가 많음, 그룹화 문자는 국가마다 다름  

parse_number()와 로캘을 조합하여 parse_number()가 ‘그룹화 마크’를 무시하게 만들면 해결  
```{r}
parse_number("$123,456,789") # 미주 방식

parse_number( 
  "123.456.789",
  locale = locale(grouping_mark = ".")) # 유럽 국가들 방식

parse_number(
  "123'456'789",
  locale = locale(grouping_mark = "'")) # 스위스 방식
```  

### 3.2 문자열
parse_character()는 단순해 보이지만, 같은 문자열을 나타내는 방법이 여러가지  
컴퓨터가 문자열을 표시하는 방법을 살펴보자 -> r에서는 charToRaw()로 문자열의 기본 표현 확인 가능  
 <ins><font size = "2">(charToRaw() = 원시 벡터로 또는 원시 벡터로 변환)</font></ins>  
```{r}
charToRaw("Hadley")
```

각 16진수 값은 정보 바이트를 나타냄 (48은 H를 나타내고, 61은 a를 나타냄)  
**인코딩**: 16진수 수치를 문자로 매핑하는 것, 앞의 인코딩은 **ASCII(아스키)**  
 
ASCII는 정보 교환을 위한 미국 표준 코드(American Standard Code for Information Interchange)의 줄임말로 영문자를 잘 표현함  

영어가 아닌 다른 언어의 경우: 컴퓨터 시대 초창기에는 비영어권 문자 인코딩을 위한 여러 표준 규격 존재 -> 문자열 해석을 위해서는 값과 인코딩을 모두 알아야 했음  
ex) 2가지 일반적 인코딩은 Latinl(ISO-8859-1, 서유럽 언어들에서 사용)과 Latin2(ISO-8859-2, 동유럽 언어들에서 사용)  
Latinl에서 바이트b1은 ‘±’이지만, Latin2에서는 ‘ą’  

다행히 오늘날에는 거의 모든 곳에서 지원되는 하나의 표준인 UTF-8이 존재  
UTF-8은 오늘날 인간이 사용하는 거의 모든 문자와 기타 기호들(예: 이모티콘)을 인코딩할 수 있음  
readr은 모든 곳에서 UTF-8을 사용.  데이터를 읽을 때 UTF-8이라고 가정하며, 쓸 때는 항상 사용.  
단, UTF-8은 좋은 기본값이지만, 이를 인식하지 못하는 구형 시스템에서 생성된 데이터에 사용할 수 없음 -> 문자열 출력 시 이상하게 출력됨  
```{r}
x1 <- " El Ni\xf1o was particularly bad this year"
x2 <- "\x82\xb1\x82\xf1\x82\xc9\x82\xbf\x82\xcd"

x1
x2
```

해결 방법: parse_character()에서 인코딩 지정하기  
```{r}
parse_character(x1, locale = locale(encoding = "latin1"))
```

```{r}
parse_character(x2, locale = locale(encoding = "shift-JIS"))
```

올바른 인코딩을 찾는 방법?  
?readr는 guess-encoding()을 제공하여 사용자가 알아낼 수 있도록 함  
단, 완벽하지 않고 텍스트가 많아야 더 잘 작동함  
```{r}
guess_encoding(charToRaw(x1))
```
```{r}

guess_encoding(charToRaw(x2))

```
guess_encoding()의 첫 번째 인수로는 파일의 경로 혹은, 이 예제와 같이 원시벡터(문자열이 이미 R에 있는 경우 유용함)가 될 수 있음  

cf) **인코딩 더 알아보기** https://kunststube.net/encoding  


### 3.3 팩터형
R은 팩터형을 사용하여, 가질 수 있는 값을 미리 알고 있는 범주형 변수를 나타냄  
예상치 못한 값이 있을 때마다 경고를 생성하려면 parse_factor()에 가질 수 있는 레벨의 백터를 제공하면 됨

```{r}
fruit <- c("apple", "banana")
parse_factor(c("apple", "banana", "bananana"), levels = fruit)
```
만약, 입력값에 문제가 많이 있는 경우에는, 그 입력값을 우선 문자형 백터로 남겨두자.(11장과 12장 참고)  


### 3.4 데이트형, 데이트-타임형, 타임형
원하는 것이 날짜(1970-01-01 이후의 일 수) 날짜-시간(1970-01-01 자정 이후의 초 수), 시간(자정 이후의 초 수)인지에 따라 3가지 파서 중에서 선택하기  
추가 인수 없는 각 파서의 동작: parse_datetime()은 ISO 8601 날짜-시간을 입력  
ISO 8601 = 국제 표준: 날짜가 가장 큰 것부터 가장 작은 것(즉, 년, 월, 일, 시, 분, 초)으로 구성  
```{r}
parse_datetime("2010-10-01T2010")

parse_datetime("20101010")
```
ISO 8601은 가장 중요한 날짜/시간 표준 (https://en.wikipedia.org/wiki/ISO_8601 참고)

parse_date()는 네 자리 연도, -또는/, 월, -또는/, 날짜를 입력  
```{r}
parse_date("2010-10-01")
```

parse_time()은 시, :, 분 그리고 선택적으로 :, 초, 선택적으로 a.m/p.m 표시를 입력  
```{r}
library(hms)
parse_time("01:10 am")
parse_time("20:10:01")
```

베이스 R에는 시간 데이터를 위한 훌륭한 내장 클래스가 없음 -> hms 페키지에서 제공되는 클래스를 사용  
만약, 기본 설정으로 주어진 데이터를 처리하지 못한다면 아래 요소들로 이루어진 자신만의 날짜-시간 형식(format)을 만들어 쓸 수 있음  
```
연
%Y (4자리).
%y (2자리, 00-69 -> 2000-2069, 70-99 -> 1970-1999).
```

```
월
%m (2자리).
%b (“Jan”과 같이 축약된 명칭).
%B (전체 명칭, “January”).
```

```
일
%d (2자리).
%e (선택적 선행 공백)
```

```
시간
%H (0-23 시간 형식).
%I (0-12, %P 와 함께 사용해야 함).
%P (a.m/p.m 표시).
%S (정수 초). 
%OS (실수 초).
%Z (시간대 [이름, 예, America/Chicago]), 참고: 줄임말에 주의하라. ‘EST’는 일광 절약 시간제가 없는 캐나다 표준 시간대임을 주의하라. 그것은 동부 표준시가 아니다! 254쪽의 ‘시간대’에서 이를 다시 살피보겠다.
%z (UTC와의 오프셋, 예: +0800).
```

```
숫자가 아닌 문자

%. (숫자가 아닌 문자 하나를 건너뛴다).
%* (숫자가 아닌 문자 모두를 건너뛴다).
```

올바를 포맷을 파악하는 방법: 문자형 백터로 예제를 만들고, 파싱 함수 중 하나로 테스트 하는 것  
```{r}
parse_date("01/02/15", "%m/%d/%y")

parse_date("01/02/15", "%d/%m/%y")

parse_date("01/02/15", "%y/%m/%d")
```

비영어권의 월 이름에 %b 또는 %B를 사용하는 경우: locale()의 lang 인수 설정   date_names_langs()에 내장된 언어 목록을 보고 자신의 언어가 포함되지 않았으면 date_names()를 사용하여 생성  
```{r}
parse_date("1 janvier 2015", "%d %B %Y", locale = locale("fr"))
```


## 4. 파일 파싱하기  
**readr이 파일을 파싱하는 방법**
- readr이 각 열의 유형을 자동으로 추측하는 방법
- 기본 사양을 재정의하는 방법.

### 4.1 전략
readr은 휴리스틱 방법을 사용하여 각 열의 유형을 파악  
첫 번째 1000행을 읽고(적절히 보수적인) 휴리스틱 방법을 사용하여 각 열의 유형을 찾음 -> guess_parser()(readr의 추정을 반환)와 parse_guess()(앞의 추정을 사용하여 열을 파싱)를 사용하여 문자형 백터에 이 과정을 재현  
```{r}
guess_parser("2010-10-01")
guess_parser("15:01")
guess_parser(c("TRUE", "FALSE"))
guess_parser(c("1", "5", "9"))
guess_parser(c("12,352,561"))
str(parse_guess("2010-10-10"))
```
이 휴리스틱 방법은 다음 유형들을 각각 시도하여 일치하는 항묵을 찾으면 멈춤   

- 논리형  
: ‘F’,‘T’,‘FALSE’,‘TRUE’만 포함.  
- 정수형  
: 수치형 문자(와-)만 포함.
- 더블형  
: (4.5e-5와 같은 숫자를 포함하는) 유효한 더블형만 포함.  
- 수치형  
: 내부에 그룹화 마크가 있는 유효한 더블형을 포함.  
- 타임형  
: 기본 time-format과 일치.  
- 데이트형  
: 기본 date_format과 일치.  
- 데이트-타임형  
: ISO 8601 날짜.  

규칙 중 어느 것도 적용되지 않으면 해당 열은 문자열 백터로 그대로 남음  

### 4.2 문제점
큰 파일의 경우 이러한 기본값이 항상 잘 작동하지는 않음: 2가지 문제 살펴보기

- 처음 1,000행이 특수한 경우라, readr이 일반적이지 않다고 추측하는 경우  
ex) 첫 번째 1,000개의 행에 정수만 있는 더블형 열  

- 열에 결측값이 많이 있는 경우: 첫 번째 1,000개의 행에 NA만 있는 경우 readr이 문자형 벡터로 추측했지만, 좀 더 구체적으로 파싱하고 싶은 경우  

readr에는 이러한 두 가지 문제를 모두 보여주는 까다로운 CSV가 포함되어 있음  
```{r}
challenge <- read_csv(readr_example("challenge.csv"))
```
(패키지에 포함된 파일의 경로를 찾아 주는 readr_example()을 사용한 것에 주목)  
2가지(첫 번쨰 1,000개의 행을 보고 생성된 열 상세 내용과 첫 다섯 개의 파싱 오류) 출력  
발생한 문제들을 problelms()을 이용해 명시적으로 추출하여 깊이 탐색해보자  

```{r}
problems(challenge)
```
문제가 남아있지 않을 때까지 열 단위로 작업하라  
x 열에 파싱 문제가 많다는 것을 알 수 있는데, 정수값 다음에 따라오는 문자가 있었던 것 -> 더블형 파서를 사용해야 함을 암시  

호출 수정 위해, 열 사양을 복사하여 원래 호출에 붙여넣기

```{r}
challenge <- read_csv(
  readr_example("challenge.csv"),
  col_types = cols(
    x = col_integer(),
    y = col_character()
  )
)
```

그 후, x 열의 유형 조정 가능  
```{r}
install.packages("readr")
library(readr)
challenge <- read_csv(
  readr_example("challenge.csv"),
  col_types = cols(
    x = col_double(),
    y = col_character()
  )
)
```

첫 번째 문제는 해결되었지만, 마지막 몇 행을 보면 날짜가 문자형 백터로 저장됨  
```{r}
tail(challenge)
```

y 열을 데이트형으로 설정하면 수정 가능  

```{r}
challenge <- read_csv(
  readr_example("challenge.csv"),
  col_types = cols(
    x = col_double(),
    y = col_date()
  )
)

tail(challenge)
```
<ins><font size = "2">(tail = 벡터, 행렬, 테이블, 데이터 프레임 또는 함수의 처음 또는 마지막 부분을 반환합니다.)</font></ins>  


모든 parse_xyz() 함수는 해당하는 col_xyz() 함수를 가지고 있음  
데이터가 이미 R의 문자형 벡터인 경우에는 parse_xyz()를 사용하면 되고, readr이 데이터를 불러오는 방법을 설정할 경우에는 col_xyz()를 사용하자  

col_typers를 항상 설정하여 readr이 생성하는 출력물로부터 만들어 나가자  
-> 일관되고 재현할 수 있는 데이터 불러오기 스크립트를 갖게 됨, 기본값으로 추측하여 데이터를 읽는다면 데이터 변경 시 readr은 과거 설정으로 읽게 될 것  
엄격하게 하고 싶다면 stop_for-problems() 사용: 파싱 문제가 생기면 오류를 내며 스크립트를 중단  

### 4.3 기타 전략  
파일 파싱에 도움 되는 일반적인 전략  

- 기본값보다 한 행만 더 살펴보기  
```{r}
challenge2 <- read_csv(
  readr_example("challenge.csv"),
  guess_max = 1001)

challenge2
```

- 모든 열을 문자형 벡터로 읽기  

challenge <- read_csv(readr_example("challenge.csv"),
col_types = cols(.default = col_character()))

이 함수는 휴리스틱한 파싱 방법을 데이터프레임의 문자형 열에 적용 -> type_convert()와 함께 사용하면 특히 유용  
<ins><font size = "2">(휴리스틱 : 시간이나 정보가 불충분하여 합리적인 판단을 할 수 없거나, 굳이 체계적이고 합리적인 판단을 할 필요가 없는 상황에서 신속하게 사용하는 어림짐작의 기술)</font></ins>

```{r}
df <- tribble(
  ~x, ~y,
  "1", "1.21",
  "2", "2.32",
  "3", "4.56")

type_convert(df)
```

- 매우 큰 파일을 읽는 경우, n_max를 10,000 또는 100,000과 같이 작은 숫자로 설정할 수 있음 -> 일반적인 문제를 해결하는 동시에 반복작업 가속화 가능  

- 파싱에 중대한 문제가 있는 경우: read_file()을 이용하여 길이가 1인 문자형 벡터로 읽기 -> 문자열 파싱 방법(나중에 교육)을 사용하여 좀 더 특이한 포맷을 파싱하면 됨  


## 5. 파일에 쓰기
write_csv(), write_Tsv(): 디스크에 데이터를 다시 기록하는 데 유용한 함수  
다음 동작을 통해 출력 파일이 올바르게 다시 읽히게 함  
- 항상 UTF-8로 문자열을 인코딩한다.
- 데이트형과 데이터-타임형을 ISO 8601 형식으로 저장하여 어디에서든 쉽게 파싱될 수 있게 한다.  

write_excel_csv():CSV 파일을 엑셀로 내보내는 법  
파일의 시작 부분에 특수 문자(‘byte order mark’)를 작성하여, UTF-8 인코딩을 사용하고 있음을 엑셀에 전달
가장 중용한 인수는 x(저장할 데이터프레임)와 path(그 데이터프레임을 저장할 위치)  
na: 결측값을 지정하는 방법을 위한 인수, append: 기존 파일에 첨부할지를 지정하는 인수

```r
write_csv(challenge, "challenge.csv")
```

`CSV로 저장하면 유형 정보가 없어진다는 것에 유의` 


```{r}
challenge
```
```r
write_csv(challenge, "challenge-2.csv")
```
```{r}
read_csv("./examples//challenge-2.csv")
```

이런 이유로 중간 결과를 캐싱하기에 CSV를 아주 신뢰할 수 없음  
불러올 때마다 열 사양을 다시 만들어야 하는 점을 보완할 2가지 대안  
- write_rds()와 read_rds()는 베이스 함수인 readRDS()와 saveRDS()의 래퍼 함수  
이들은 RDS라는 R의 커스텀 바이너리 형식으로 데이터를 저장  
```r
write_rds(challenge, "challenge.rds")
```
```{r}
read_rds("./examples//challenge.rds")
```
- feather 패키지는 다른 프로그래밍 언어와 공유할 수 있는 빠른 바이너리 파일 형식을 구현  
```r
library(feather)
write_feather(challenge, "challeng.feather")
```

```{r}
library(feather)
read_feather("./examples/challenge.feather")
```
feather는 RDS보다 대체적으로 빠르며 R 외부에서도 사용 가능  
RDS는 리스트-열(20장에서 배울 것이다)을 지원하지만 feather는 현재 지원하지 않음  

## 6 기타 데이터 유형  
다른 유형의 데이터를 R로 불러오려면 다음에 나열된 tidyverse 패키지로 시작하자  
(이 패키지들은 완벽하지 않지만 시작하기 좋음)  

직사각형 데이터에 있는 패키지

- haven: SPSS, Stata, SAS 파일을 읽을 수 있음
- readxl: 엑셀 파일(.xls와 .xlsx)을 읽을 수 있음
- DBI를 데이터베이스 특화 백엔드(예: RMySQL, RSQLite, RPostgreSQL 등)와 함께 사용하면 데이터베이스에 대해 SQL 쿼리를 실행하고 데이터프레임을 반환할 수 있음  

계층적 데이터의 경우, JSON에는 예룬 움스(Jeroen Ooms)가 개발한 jsonlite를 사용하고 XML에는 xml2를 사용하면 됨  
(예제: 제니 브라이언(Jennt Bryan)의 https://jennybc.github.io/purrr-tutorial 참고, 
다른 파일 유형의 경우 R데이터 불러오기/내보내기 매뉴얼과 rio패키지 참고)
