---
title: "12. Factors_forcats"
author: "ne_choi"
date: '2020 10 13 '
output:
  html_document:
    toc: TRUE
    toc_float:
      collapsed: FALSE
      smooth_scroll: TRUE
    theme: united
---

```{r setup, include=FALSE}
knitr::opts_chunk$set(echo = TRUE)
```

# 12. forcats로 하는 팩터형

## 1. 들어가기
R에서 팩터형은 범주형 변수에 사용되는데, 범주형 변수란 가질수 있는 값이 고정되고 알려진 변수를 말한다.  
팩터형은 문자형 벡터를 알파벳 순이 아닌 순서로 표시하고 싶을 때도 이용할 수 있다.  
팩터형의 역사적 맥락을 자세히 보려면 [Roger Peng의 stringAsFactors: An unauthorized biography](http://bit.ly/stringsfactorsbio)와 [Thomas Lumley의 stringsAsFactors = <sigh>](http://bit.ly/stringsfactorsigh)를 읽어보자.
 

### 1.1 준비하기
팩터형을 다루기위해 forcats 패키지를 사용하려는데,이 패키지에는 범주형 변수(팩터형의 다른말)에 적용하는 도구들이 있다. forcats는 tidyverse 핵심 구성원에 포함되지 않기 때문에 명시적으로 로드해야 한다.

```{r}
library(tidyverse)
library(forcats)
```

## 2. 팩터형 생성하기

팩터형을 사용하기 전에, 월을 기록한 변수가 있다고 가정하자.
```{r}
x1 <- c("Dec","Apr","Jan","Mar")
```

이 변수를 문자열을 이용해 기록하면 아래 두 가지 문제가 발생한다.
  1. 12개의 달 외의 오타를 입력했을 때 ,경고가 발생되지 않아 실수를 알아채기 어렵다
```{r}
x2 <- c("Dec","Apr","Jam","Mar")
```

  2. 유용한 순서로 정렬되지 않는다.
```{r}
sort(x1)
```
 
팩터형을 이용하면 이러한 문제를 모두 해결할 수 있다. 팩터형을 생성하기 위해서는 유효한 레벨 리스트를 생성하는 것부터 시작해야 한다.

```{r}
month_levels <- c("Jan","Fed","Mar","Apr","May","Jun","Jul","Aug","Sep","Oct","Nov","Dec")
```

이제 팩터형을 사용할 수 있다. 이 레벨 집합에 포함되지 않는 값은 NA로 변환된다.

```{r}
y2 <- factor(x2, levels = month_levels) 
y2

```

경고가 발생되길 원하는 경우에는 readr::parse_factor()를 사용하면 된다.

```{r}
y2 <- parse_factor(x2, levels = month_levels)

```

앞의 levels를 생략하면 데이터로부터 알파벳 순서로 취할 것이다.
```{r}
factor(x1)
```  

종종 레벨의 순서가 데이터에서 처음으로 등장하는 순서와 일치되길 원할 수 있다. 팩터형 생성 시, 레벨을 `unique(x)`로 설정하거나 사후적으로 `fct_inorder()`를 사용하면 된다.  
```{r}
f1 <- factor(x1, levels = unique(x1))
f1

f2 <- x1 %>% factor() %>% fct_inorder()
f2
```  

만약, 유효한 레벨 집합에 직접 접근하려면 `levels()`로 할 수 있다.
```{r}
levels(f2)
```
 

## 3. 종합사회조사
시카고 대학 독립연구기관인 NORC에서 장기간 수행한 미국내 설문조사(General Social Survey)의 샘플 데이터이다. 수천 개의 문항이있는데, 이중에서도 팩터형과 작업할 때 자주 발생하는 문제를 보여주는 것들을 gss_cat으로 선택했다.(해당 데이터셋은 패키지로 제공되어 `?gss_cat'으로 설명을 볼 수 있음)

```{r}
gss_cat
```

팩터형이 티블로 저장되면 해당하는 레벨을 쉽게 볼 수 없다. count()를 해서 볼 수 있다.

```{r}
gss_cat %>%
  count(race)
```

또는 그래프로 볼 수 있다.

```{r}
ggplot(gss_cat, aes(race)) +
  geom_bar()
```

기본적으로 ggplot2는 값이 없는 레벨을 제거한다. 다음과 같이 강제로 표시할 수 있다.

```{r}
ggplot(gss_cat, aes(race)) +
  geom_bar() +
  scale_x_discrete(drop = FALSE)
```

이 레벨들은 유효하지만 이 데이터셋에서 나타나지 않는 값을 나타낸다. dplyr에는 drop 옵션이 아직 없지만, 향후 제공될 예정이다. 팩터형으로 작업할 때 자주하는 작업 2가지는 레벨의 순서와 값을 변경하는 것이다.


### 3.1 연습문제
1. rincome(reported income, 보고된 소득) 분포를 탐색하라. 기본 막대 그래프가 이해하기 어려운 이유는? 어떻게 플롯을 개선하겠는가?  

```{r}
rincome_plot <- gss_cat %>%
  ggplot(aes(x = rincome)) +
  geom_bar()

rincome_plot
```
rincome 레벨이 겹쳐 나타나서 알아볼 수 없다.  

해결방법 1) 각도를 조정할 수 있다.  
```{r}
rincome_plot +
  theme(axis.text.x = element_text(angle = 45, hjust = 1))
```  

해결방법 2) 수평으로 정렬할 수 있다.
```{r}
rincome_plot + coord_flip()
```

추가 작업
```
removing the “Not applicable” responses,
renaming “Lt $1000” to “Less than $1000”,
using color to distinguish non-response categories (“Refused”, “Don’t know”, and “No answer”) from income levels (“Lt $1000”, …),
adding meaningful y- and x-axis titles, and
formatting the counts axis labels to use commas.
```

```{r}
gss_cat %>%
  filter(!rincome %in% c("Not applicable")) %>%
  mutate(rincome = fct_recode(rincome,
    "Less than $1000" = "Lt $1000"
  )) %>%
  mutate(rincome_na = rincome %in% c("Refused", "Don't know", "No answer")) %>%
  ggplot(aes(x = rincome, fill = rincome_na)) +
  geom_bar() +
  coord_flip() +
  scale_y_continuous("Number of Respondents", labels = scales::comma) +
  scale_x_discrete("Respondent's Income") +
  scale_fill_manual(values = c("FALSE" = "black", "TRUE" = "gray")) +
  theme(legend.position = "None")
```
  
만약, non-missing responses에만 관심이 있다면 아래와 같이 "Not applicable", "Refused", "Don't know", or "No answer"을 뺄 수도 있다.  

```{r}
gss_cat %>%
  filter(!rincome %in% c("Not applicable", "Don't know", "No answer", "Refused")) %>%
  mutate(rincome = fct_recode(rincome,
    "Less than $1000" = "Lt $1000")) %>%
  ggplot(aes(x = rincome)) +
  geom_bar() +
  coord_flip() +
  scale_y_continuous("Number of Respodents", labels = scales::comma) +
  scale_x_discrete("Respondent's Income")
```  
  
2. 이 설문에서 가장 많은 relig는 무엇인가? 가장 많은 partyid는 무엇인가?

```{r}
gss_cat %>%
  count(relig) %>%
  arrange(desc(n)) %>%
  head(1)
```  
가장 많은 relig는 개신교도이다.  

```{r}
gss_cat %>%
  count(partyid) %>%
  arrange(desc(n)) %>%
  head(5)
```
가장 많은 partyid는 Independent(무소속)이다.  

3. denom(denomination, 교파)은 어떤 relig에 적용되는가? 테이블과 시각화로 어떻게 알아낼 수 있는가?  

```{r}
levels(gss_cat$denom)
```  

응답 없음, 해당 없음 등을 제거하자  
```{r}
gss_cat %>%
  filter(!denom %in% c(
    "No answer", "Other", "Don't know", "Not applicable", "No denomination"
  )) %>%
  count(relig)
```  

plot을 relig vs denom으로 구성하자  
```{r}
gss_cat %>%
  count(relig, denom) %>%
  ggplot(aes(x = relig, y = denom, size = n)) +
  geom_point() +
  theme(axis.text.x = element_text(angle = 90))
```


## 4. 팩터 순서 수정하기
시각화에서 팩터 레벨의 순서를 변경하는 것이 유용할 때가 있다. 예를 들어 종교에 따른 하루 TV 시청시간의 평균을 탐색하고 싶다고 가정하자.

```{r}
relig_summary <- gss_cat %>%
  group_by(relig) %>%
  summarize(
    age = mean(age, na.rm = TRUE),
    tvhours = mean(tvhours, na.rm = TRUE),
    n = n()
  )

ggplot(relig_summary, aes(tvhours, relig)) + geom_point()
```

전반적인 패턴이 없기 때문에 이 플롯을 해석하기는 어렵다. fct_reorder()를 사용하여 relig의 레벨을 재정렬해서 개선할 수 있다. fct_reorder()에는 3개의 인수가 있다.

* f:레벨을 수정할 팩터  
* x:레벨을 재정렬하기 위해 사용할 수치형 벡터  
* fun(option): f의 각 값에 대해 x값이 여러 개가 있을때 사용할 함수(기본값: median)  
```{r}
ggplot(relig_summary, aes(tvhours, fct_reorder(relig, tvhours))) + geom_point()
```  

종교를 재배열하면 '모름(Don't know)' 범주의 사람이 TV를 훨씬 많이 보고, 힌두교와 다른 동양 종교 사람들이 훨씬 덜 보는 것을 알 수 있다.  

좀 더 복잡한 변환을 해야 한다면 aes() 내부보다는 별도의 mutate() 단계에서 할 것을 추천한다. 앞의 플롯을 아래와 같이 작성할 수 있다.  
```{r}
relig_summary %>%
  mutate(relig = fct_reorder(relig, tvhours)) %>%
  ggplot(aes(tvhours, relig)) +
    geom_point()
```
  
  
보고된 소득 레벨에 따른 평균 나이 변화를 알아보는 플롯을 유사하게 만들어보자.  

```{r}
rincome_summary <- gss_cat %>%
  group_by(rincome) %>%
  summarize(
    age = mean(age, na.rm = TRUE),
    tvhours = mean(tvhours, na.rm = TRUE),
  )

ggplot(rincome_summary, aes(age, fct_reorder(rincome, age))) + geom_point()
```

여기에서 레벨을 임의로 재정렬하는 것은 좋은 생각이 아니다. rincome은 이미 원칙있게 정렬되어 있어서 건드리지 말아야 하기 때문이다. fct_reorder() 는 레벨이 임의적으로 정렬된 팩터의 경우에만 사용해야 한다.  

해당 없음(Not applicable)을 다른 특별한 레벨들과 함께 앞으로 가져오는 것이 좋다. 이때는 fct_relevel()을 사용하면 된다. 팩터형 f와 앞으로 옮기고자 하는 레벨을 입력하면 된다.  
 
```{r}
ggplot(rincome_summary, aes(age, fct_relevel(rincome, "Not applicable"))) +
  geom_point()
```  
'해당 없음' 평균 연령이 높은 이유는 무엇이라고 생각하는가?  


재정렬이 유용한 경우가 있는데, 플롯의 선에 색상을 입힐 때이다. fct_reorder2()는 가장 큰 x값과 연관된 y값으로 팩터형을 재정렬한다. 선 색상은 범례와 정렬되므로 이렇게 하면 플롯 읽기가 쉬워진다.

```{r}
by_age <- gss_cat %>%
  filter(!is.na(age)) %>%
  count(age, marital) %>%
  group_by(age) %>%
  mutate(prop = n / sum(n))

ggplot(by_age, aes(age, prop, colour = marital)) +
  geom_line(na.rm = TRUE)

ggplot(by_age, aes(age, prop, colour = fct_reorder2(marital, age, prop))) +
  geom_line() +
  labs(colour = "marital")
```

fct_infreq()를 사용해 빈도 오름차순으로 레벨을 정리할 수 있다. 추가변수가 필요 없어서 재정렬 방법 중 가장 간단한 유형이다. fct_rev()와 조합하여 사용할 수 있다.

```{r}
gss_cat %>%
  mutate(marital = marital %>% fct_infreq() %>% fct_rev()) %>% ggplot(aes(marital)) +
  geom_bar()
```

### 4.1 연습문제
1. tvhours에 의심스러운 큰 숫자들이 있다. 평균(mean)은 좋은 요약값인가?  
```{r}
summary(gss_cat[["tvhours"]])

gss_cat %>%
  filter(!is.na(tvhours)) %>%
  ggplot(aes(x = tvhours)) +
  geom_histogram(binwidth = 1)
```  
mean이 좋은 요약값인지는 사용자가 어떤 것을 이용하는지에 따라 다르다. 그럼에도 median은 많은 사람들이 선호하는 요약값이다.  

2. gss_cat의 각 팩터형 레벨 순서가 임의적인지 원칙적인지 확인하라.  
```{r}
keep(gss_cat, is.factor) %>% names()

levels(gss_cat[["marital"]])  

gss_cat %>%
  ggplot(aes(x = marital)) +
  geom_bar()
```

```{r}
levels(gss_cat$race)

gss_cat %>%
  ggplot(aes(race)) +
  geom_bar() + 
  scale_x_discrete(drop = FALSE)
```
(추가로 공부해야 함)  

3. '해당 없음'을 레벨 앞으로 옮기면 왜 플롯 맨 아래로 옮겨지는가?  
"Not applicable" 레벨에 정수형 값을 주기 때문이다.  


## 5. 팩터 레벨 수정하기

레벨의 순서 변경보다 값을 변경하는 게 강력하다.
화면 출력 시 라벨을 명확히 할 수 있고, 레벨을 병합하여 상위 레벨을 시각화할 수 있다. fct_recode가 일반적이며 각 레벨값을 변경할 수 있다. 예를 들어 gss_cat$partyid 를 보자.

```{r}
gss_cat %>% count(partyid)
```

이 레벨들을 풀어쓰고 병렬구조를 사용해보자.


```{r}
gss_cat %>%
  mutate(partyid = fct_recode(partyid,
    "Republican, strong" = "strong republican",
    "Republican, weak" = "Not str republican",
    "Independent, near rep" = "Ind,near rep",
    "Independent, near dem" = "Ind,near dem",
    "Democrat, weak" = "Not str democrat",
    "Democrat, strong" = "strong democrat"
  )) %>%
  count(partyid)
```

fct_recode()은 명시적으로 언급되지 않은 레벨은 그대로 둔다. 존재하지 않은 레벨을 참조하면 경고가 발생한다. 그룹을 결합하려면 레벨들을 같은 새로운 레벨로 할당하면 된다.

```{r}
gss_cat %>%
  mutate(partyid = fct_recode(partyid,
    "Republican, strong" = "strong republican",
    "Republican, weak" = "Not str republican",
    "Independent, near rep" = "Ind,near rep",
    "Independent, near dem" = "Ind,near dem",
    "Democrat, weak" = "Not str democrat",
    "Democrat, strong" = "strong democrat"
    )) %>%
  count(partyid)
```

가끔은 플룻이나 테이블을 간단히 만들 기위해 소규모 그룹 모두를 묶고 싶을 수도 있다. fct_lump()가 바로 그때 쓰는 작업이다.

```{r}
gss_cat %>%
  mutate(relig = fct_lump(relig)) %>%
  count(relig)
```


기본동작은 묶은 그룹이 가장 작은 그룹이 되는 조건을 유지하면서 작은 그룹들을 점진적으로 묶는다. N 인수를 사용하여 유지하고 싶은 그룹 개수(other 제외)를 지정할 수 있다.

```{r}
gss_cat %>%
  mutate(relig = fct_lump(relig, n = 10)) %>%
  count(relig, sort = TRUE) %>%
  print(n = Inf)
```


### 5.1 연습문제
1. 민주당(Denocrat), 공화당(Republican), 독립정당(Independent) 비율이 시간에 따라 어떻게 변화했는가?  

2. 어떻게 rincome을 적은 범주 집합으로 병합할 수 있겠는가?  

